臺灣基隆地方法院刑事判決　　　　　　　 93年度重訴字第14號
公　訴　人　臺灣基隆地方法院檢察署檢察官
被　　　告　子○○
指定辯護人　本院公設辯護人　丁○○
被　　　告　丑○○　男　54歲.
指定辯護人　蔡文玲律師
上列被告因違反毒品危害防制條例等案件，經檢察官提起公訴（
92年度偵字第2618號），本院判決如下：
    主  文
子○○、丑○○共同販賣毒品，子○○累犯，各處無期徒刑，均
褫奪公權終身。
毒品海洛因壹佰柒拾捌塊（毛重陸拾壹點伍玖公斤，淨重伍拾玖
點零伍公斤），均沒收銷燬之；「新益豐十二號」漁船（船籍證
字號為AS字第０四三六六號）壹艘、旅行袋壹只及「中國沿海航
路圖集」壹冊，均沒收。
    事  實
一、子○○曾犯殺人罪，經臺灣臺南地方法院以67年度訴字第87
    3 號判決判處有期徒刑15年，嗣經臺灣高等法院臺南分院以
    67年度上訴字第1821號駁回上訴確定，於民國68年1 月26日
    入監服刑，75年5 月23縮短刑期假釋出獄，後經臺灣高等法
    院臺南分院以78年度聲減字第115 號裁判減刑為有期徒刑10
    年確定，於77年10月18日假釋期滿視為執行完畢（構成累犯
    ）。
二、緣庚○○（業經本院通緝，另行審結）係丑○○之妻黃己○○（原冠夫姓，嗣與丑○○離婚，下稱己○○）之胞兄，甲○○（另經檢察官通緝中）之母江黃金枝則係丑○○之胞姐
    ，壬○○因承包戊○○住宅水電工程而相識（以上二人業經
    臺灣高等法院以92年度重上更(十一)字第181 號各判處有期徒刑
    15年確定，目前均在監受刑中），庚○○則在高雄地區某茶
    藝館認識戊○○、子○○。緣於81年7 月間，庚○○、丑○○、甲○○、香港籍綽號「小李」真實姓名年籍不詳之成年
    男子（下稱「小李」）等人因與中國大陸地區（下稱大陸地
    區）之販毒集團相識，認為可由大陸地區載運大批毒品進入
    臺灣地區販售牟取暴利，遂共同基於運輸及販賣毒品之犯意
    聯絡，各自安排可協助運輸及願共同出資購買毒品之人。謀
    議既定，庚○○告知戊○○在大陸地區可購得大批毒品海洛
    英，請戊○○介紹漁船走私進口臺灣地區，並可便宜賣予部
    分毒品，用以販售牟利；丑○○亦告知壬○○販售毒品有暴
    利可圖。戊○○因認識基隆八斗子漁港「新益豐十二號」（
    船籍證字號為AS字第04366 號）漁船船主兼船長寅○○（業
    經臺灣高等法院另案判處無期徒刑，褫奪公權終身確定），
    乃聯絡寅○○南下高雄市。寅○○即與其雇用之船員丙○○
    （業經臺灣高等法院另案判處有期徒刑12年，褫奪公權6 年
    確定）相偕至高雄市○○路241巷10弄9號戊○○住處，與戊○○、壬○○會面。因欲商討自大陸地區運輸毒品來臺事宜
    ，不願丙○○知悉內情，乃先將丙○○送至旅社投宿。寅○○、戊○○及子○○再至高雄市○○路與九福路交叉處之「
    琉璃仙境茶藝館」，與已在場之庚○○、丑○○、「小李」
    、壬○○等人會面。其等基於共同販賣及運輸毒品海洛英走
    私進口之犯意聯絡，商討自大陸地區運輸毒品至臺灣地區之
    事宜。當場與寅○○談妥每件二塊海洛因磚運費新臺幣（下
    同）30,000元，庚○○、丑○○並以其在大陸地區買得之海
    洛因，以每件（2塊）海洛因磚600,000元之價格，讓售子○○3件（6塊）1,800,000元、戊○○3件（6塊）1,800,000元
    、壬○○2件（4塊）1,200,000元、寅○○2件（4塊）1,200
    ,000 元。議定後，寅○○先行返回基隆地區準備漁船出海
    有關事宜。同年7 月中旬，壬○○、戊○○先在高雄巿九如
    路及大順路口交付一半毒品價金900,000元、600,000元予庚○○、丑○○（子○○亦交付900,000 元，此部分由戊○○
    先行墊付）。庚○○、丑○○取得價金後即刻匯款至香港，
    經由「小李」轉交大陸地區販集團以為購買毒品之訂金。嗣
    戊○○、壬○○等候多日見無下文，認為遭詐騙，要求丑○○將錢返還，丑○○表示錢已匯往大陸地區，庚○○可前往
    取回，惟因庚○○不諳由香港轉機至大陸地區程序，遂要求
    壬○○一同前往。81年7 月26日，庚○○與壬○○共同搭機
    過境香港前往大陸地區廣東省汕頭巿，丑○○與不知情妻子
    己○○於同年7 月30日搭機前往會合，丑○○向庚○○稱可
    單獨處理與大陸地區不詳姓名之毒梟洽談運輸毒品海洛因相
    關事宜，庚○○、壬○○遂於同年8月3日，先同機返回臺灣
    ，丑○○則於8月9日返臺，等候大陸毒梟通知交貨時間。81
    年8 月10日，庚○○接獲大陸毒品交貨通知，即告知戊○○
    可至大陸地區接貨，戊○○、壬○○乃電話通知寅○○南下
    高雄，寅○○同日搭機抵達高雄，庚○○與戊○○駕駛賓士
    車前往小港機場接機，先至高雄巿民生路與仁愛街口之「紫
    砂壼茶藝館」飲茶休息。同日下午5 時許，壬○○再駕車載
    寅○○前往高雄巿大同路「桃源川菜館」，與庚○○、戊○○會合餐敘。庚○○告知寅○○可至廣東省汕頭市載貨，在
    汕頭市「金海灣賓館」已用壬○○名字登記房間，寅○○要
    求先付100,000 元作加油之用，餘款交貨時付清，並提供其
    母藍乙○○（已歿）設於基隆巿第一信用合作社八斗子分社
    0000000000活期儲蓄存款帳戶。戊○○嗣交代不知情之妻子
    癸○○，轉囑壬○○之妻即亦不知情之辛○○○，於 8月11
    日以壬○○設於高雄巿第三信用合作社楠梓分社之帳戶，匯
    款100,000 元入藍乙○○之帳戶，寅○○旋於同年月12日提
    領該100,000元借予友人林正義。同年8月12日，寅○○與丙○○駕駛「新益豐十二號」漁船以補捉小卷魚名義，向基隆
    巿警察局申請出港，使不知情承辦漁船出港登記之公務員將
    此不實事實，登載於職務上所當之漁船出港申請報告單上，
    足生損害於基隆巿警察局對於漁船出港管制、掌握之正確性
    。壬○○於同年8 月13日隨同庚○○搭機過境香港至廣東省
    汕頭市，住進「金海灣賓館」，庚○○與大陸地區毒梟洽談
    購買及交付毒品事宜，並等候寅○○前來會合。寅○○於81
    年8月13日下午1時20分許，與丙○○駕駛「新益豐十二號」
    漁船自基隆八斗子漁港出發。出海後，寅○○始告知丙○○
    航行目的並非捕魚，而係要前往廣東省汕頭港運輸毒品海洛
    因，事成之後，將分給丙○○250,000 元之報酬，丙○○受
    其利誘應允之，亦加入共同分擔運送毒品海洛因走私來臺之
    行為，共同駕駛上開船舶航行至大陸地區。同月15日，「新
    益豐十二號」漁船抵達汕頭港海域（東經116.50、北緯23.1
    7 處）停泊，同日下午，寅○○至汕頭市「金海灣賓館」與
    壬○○會合。甲○○亦安排同時期自大陸地區運輸毒品海洛
    因至臺灣地區，遂與庚○○、壬○○於8 月13日搭乘同一班
    機過境香港至廣東省汕頭巿，住進「金海灣賓館」，庚○○
    、甲○○分別與大陸地區毒梟洽談交付毒品事宜，庚○○購
    買海洛因磚44件共88塊，另基於運送槍彈來臺之犯意，再購
    買具有殺傷力之中共製54式7. 62MM 型具有殺傷力之半自動
    手槍1支（槍號00000000）、匈牙利製48式7.62MM 型半自動
    手槍1支（槍號CI6061）、制式7.62MM自動手槍子彈82 顆，
    欲一併由寅○○載送返回，甲○○則購買海洛因磚45件共90
    塊。兩人談妥毒品交易後，各自等候運輸之漁船前來會合。
    同月15日，「新益豐十二號」抵達汕頭港海域停泊，同日下
    午，寅○○至「金海灣賓館」與庚○○等人會合，16日下午
    ，大陸地區毒梟即先將裝有庚○○、丑○○與「小李」等人
    合購之毒品海洛因44件（88塊）及庚○○另行購買槍枝、子
    彈之旅行袋1 只放置在「新益豐十二號」漁船上，甲○○託
    付運送毒品之臺灣籍漁船，則因馬克颱風侵襲無法由臺灣出
    航，同日晚間，甲○○由庚○○陪同，向寅○○表示，另有
    45件（90塊）海洛因願以同樣每件30,000元之代價，請其一
    併運送回臺，寅○○應允之，當日亦由中國大陸毒梟將裝有
    甲○○購買之毒品海洛因90塊之旅行袋1 只放置在「新益豐
    十二號」漁船上。嗣寅○○清點袋內物品，發覺庚○○、丑
    ○○託運之部分，除有毒品海洛因磚88塊以外，尚有前揭具
    有殺傷力之半自動手槍2 支、制式自動手槍子彈82顆，乃與
    庚○○商議，以分得手槍1 支之代價，應允代庚○○運送槍
    枝來臺。寅○○將裝有海洛因90塊之旅行袋1 只藏於船尾密
    艙內，另將裝有槍彈及海洛因88塊之旅行袋1 只，藏於其睡
    艙抽屜之內壁（2袋共178塊海洛因磚，淨重59.5公斤）。 8
    月16日下午，適馬克颱風來襲，影響大陸地區南部沿海之海
    域，寅○○顧及行船安全，乃在汕頭巿停留，至同年8 月19
    日下午2 時許，馬克颱風於福建省漳浦登陸減弱消失，寅○○與丙○○即於同年月20日，輪流駕駛「新益豐十二號」漁
    船，自汕頭港海域返航基隆，迄同月22日凌晨5 時10分許，
    駛抵基隆八斗子漁港靠岸，為基隆巿調查站及南部地區機動
    工作組人員，於船密艙搜獲毒品海洛因90塊及行李袋1 只。
    寅○○於基隆巿調查站人員偵訊下，供出尚有1 只旅行袋藏
    於睡艙內壁，經調查局人員再次搜索起出其餘毒品海洛因88
    塊及前揭槍彈暨行李袋1 只，另扣得丙○○所有其上標示接
    運毒品地點經緯度之中國大陸解放軍海軍司令部印製之「中
    國沿海航路圖集」1 冊。嗣經基隆巿調查站循線查獲戊○○
    、壬○○涉案後，臺灣基隆地方法院檢察署檢察官以81年度
    偵字第2829號、第2944號將寅○○、丙○○、戊○○、壬○○提起公訴，戊○○、壬○○直至臺灣高等法院以89年度重
    上更(八)字第115號案件審理中，始坦認供出上情。
三、案經臺灣高等法院檢察署自動簽分函送臺灣基隆地方法院檢
    察署檢察官偵查起訴。
    理  由
一、按「不起訴處分已確定或緩起訴處分期滿未經撤銷者，非有
    左列情形之一，不得對於同一案件再行起訴：一發現新事實
    或新證據者。二有第420條第1項第1款、第2款、第4款或第5
    款所定得為再審原因之情形者」，刑事訴訟法第260 條定有
    明文。查本案被告子○○就本件起訴事實，前經臺灣基隆地
    方法院檢察署檢察官於81年10月15日，以罪嫌不足而為不起
    訴處分確定（81年度偵字第2944號），嗣因共犯壬○○、戊○○於前案更審時翻供陳明被告子○○亦有參與本件犯行，
    並有相關電話監聽內容等可資佐證（詳如後述），故上開檢
    察署檢察官據此再行起訴，於法並無不合，應先敘明。
二、訊據被告子○○、丑○○均矢口否認涉有上開共同運輸、販
    賣海洛因等罪行，被告子○○辯稱：伊從未去過「琉璃仙境
    茶藝館」，電話監聽內容都是有關購買茶葉、賭大家樂等事
    ，與合資運輸、購買毒品無關，且伊雖然認識壬○○、戊○○，但根本不認識被告丑○○；被告丑○○則辯稱：伊雖認
    識壬○○，但根本不知道運毒之事，也不認識被告子○○，
    因壬○○遭受羈押時要求伊前往探望，伊確曾要求前妻己○○前去探視，但並未要求壬○○不要將伊供出，事實上壬○○囑託伊去大陸地區幫忙找相關購買漁貨之證明，且壬○○
    、戊○○到庭之證述多所矛盾，足見本案應係壬○○、戊○○誣賴他人、用以卸免己責之手段云云。
三、經查：
    (一)被告子○○、丑○○雖均矢口否認參與上開犯行，然共
        犯即另案被告壬○○、戊○○均以證人身分到庭結證上
        開犯行屬實，其中證人壬○○結證稱：81年7 月間，曾
        在高雄巿民族路、九如路交岔路口之「琉璃仙境茶藝館
        」談論運送毒品之事，在場者包括伊、子○○、戊○○
        、寅○○、庚○○、丑○○、綽號「小李」香港籍男子
        等計七人，「白豬」是寅○○私下幫庚○○取之綽號，
        伊都稱庚○○為「翁仔」，當時是庚○○跟香港「小李
        」去買毒品，丑○○找伊、戊○○，說要便宜賣，子○○則是戊○○帶去，也要買毒品，甲○○是在大陸「金
        海灣賓館」經由庚○○帶去，再由庚○○介紹認識寅○○。庚○○與寅○○談運送毒品的價錢，1件（2塊）是
        30,000元，地點是在大陸汕頭，伊等跟庚○○談的價錢
        是一塊海洛因磚300,000 元，伊買4塊，戊○○買6塊、
        子○○買6塊，寅○○的部分4塊，可以用運費來抵，所
        以寅○○不用付任何訂金，商議後就互相等通知。7 月
        中旬，伊在高雄巿九如路及大順路口，將毒品半數價金
        交付予庚○○、丑○○，此部分包括伊、戊○○、子○○之訂金，合計2,400,000元，7月26日，伊與庚○○經
        由香港到汕頭，該次有遇到丑○○及其妻己○○，丑○○表示其要待在大陸處理毒品之事，要伊與庚○○先回
        臺灣，回臺後，庚○○打電話給戊○○要其轉告寅○○
        可以準備將漁船開到大陸汕頭接運毒品，8 月13日，伊
        與甲○○、庚○○前往香港，伊與庚○○後來入住汕頭
        「金海灣賓館」，案發後之81年8 月22日，庚○○叫伊
        前去高雄市○○路進入鳳山市○道路上（高速公路下）
        ，在車內恐嚇伊不能供出其他共犯，另己○○去臺北看
        守所看過伊二次，要伊不要說出庚○○、丑○○也有涉
        案等語（94年4 月12日審判筆錄參照），以及證人戊○○結證稱：在「琉璃仙境茶藝館」時，在場人有伊、壬○○、寅○○、子○○、「慶文」、庚○○及香港「小
        李」，當時討論買毒品之事，庚○○要賣毒品給伊等，
        之前庚○○就要伊幫他介紹雇漁船之事，那天是說若買
        毒品，要便宜賣，當時庚○○表示2塊是1件，每件價錢
        600,000 元，我買3件6塊，庚○○表示要給寅○○2件4
        塊，壬○○也是2件4塊，子○○跟伊一起去，庚○○說
        可以給子○○3件6塊，7 月中旬，伊開車搭載壬○○前
        往高雄巿九如路及大順路口，將伊自己、壬○○及子○○之毒品訂金（總價一半）交付庚○○，後來因為伊懷
        疑錢可能被騙，壬○○說要去香港找「小李」找回錢，
        之後壬○○由香港回來，表示庚○○說再等幾天就有毒
        品，過了幾天，壬○○與庚○○就去大陸汕頭接運，後
        來庚○○打電話給伊，要伊轉告寅○○漁船前往大陸之
        時間，通話地點是在「桃源川菜館」，另監聽譯文中所
        稱「一張」代表一塊海洛因，「3、3、3、4」代表彼此
        分購而得之海洛因數量，「翁仔」就是庚○○等語（同
        前審判筆錄參照），核與其等於前案中之供述情節互核
        一致。
    (二)另案被告戊○○、壬○○均否認係主導私運毒品進口等
        之人，於前案辯稱：伊等僅係單純可因此以較低之價格
        向庚○○購得6塊、4塊海洛因，被查獲之槍彈及裝有90
        塊海洛因毒品之旅行袋，其二人均不知情，該槍彈係庚○○與寅○○在大陸地區另行洽談，90塊之海洛因則係
        甲○○與寅○○在大陸地區另行接洽等語，核與另案被
        告寅○○於前案所供：被查扣之海洛因係由戊○○、壬○○及綽號「白豬」之周姓男子邀其南下高雄洽談載運
        的，代價為500,000 元，由其駕船載丙○○至澎湖花嶼
        附近海域等候，81年8 月15日晚間，一艘大陸木製漁船
        ，在約定地點交2 只旅行袋予伊，同年月22日清晨駛抵
        基隆八斗子漁港時，即為調查局人員查獲，並扣得上揭
        旅行袋內之海洛因178塊、手槍2支、子彈82顆等語差異
        甚大，何者陳述與事實相符，即有深入查證之必要。經
        查：
    １、另案被告寅○○係「新益豐十二號」漁船船主兼船長，
        該船船籍證字號為AS字第04366 號、統一編號CT123535
        ，該船為80馬力木船，油料全容量2,736 公升、續航力
        480小時，航速通常為每小時7節，作業區域本省沿海，
        本省沿海作業時限為20天，有機漁船（沿海輪船）船籍
        卡影本在卷（前案81年度偵字第2829號偵查卷第81頁參
        照）。又寅○○與丙○○於81年8 月12日，向基隆市警
        察局申請「新益豐十二號」漁船預訂81年8 月12日出港
        ，目的港（漁場）澎湖，捕魚漁業種類小卷，此有八斗
        子港「新益豐十二號」漁船出港申請報告單在卷（同前
        偵查卷第88頁參照）。「新益豐十二號」漁船係於81年
        8月13日下午1時20分出基隆八斗子漁港，於同年月22日
        清晨5 時10分入基隆八斗子漁港，亦有基隆市警察局第
        二分局八斗子漁港駐在所出具「新益豐十二號」漁船出
        入港時間表在卷（同前偵查卷第80頁參照）。又本案係
        法務部調查局南部機動工作組，於81年8月22日清晨5時
        20分許，在基隆市八斗子漁港，依法搜索基隆市籍漁船
        「新益豐十二號」漁船，自該船船尾密艙查獲海洛因毒
        品90包，嗣寅○○供出「新益豐十二號」漁船，尚有另
        一密窩藏有毒品及槍械，乃自該船睡艙內壁取出大陸製
        手槍2把、彈夾2個、子彈82發及海洛因毒品88包（前案
        原審卷第172至174頁參照），並有照片可參（同前原審
        卷第140頁參照）。而扣案之178塊白色物體，經送檢驗
        結果，確係海洛因毒品（毛重61.59公斤、淨重59.05公
        斤），有法務部調查局00000000000號檢驗通知書在卷
        可稽（前案81年度偵字第2944號偵查卷第217 頁參照）
        。
    ２、另案被告寅○○雖於前案始終供稱：81年8月15日晚上8
        、9時 許，在澎湖花嶼附近，自大陸漁船接駁扣案之毒
        品云云。然本案事實上係由寅○○、丙○○直接將漁船
        駛往大陸地區廣東省汕頭港停靠接運海洛因乙節，業經
        前案確定判決（臺灣高等法院92年度重上更(十一)字第181
        號）認定在案，理由略以：
        (１)澎湖列島至基隆約191 海哩，有基隆、澎湖、汕頭
            附近海域圖影本在卷（前案更八審卷一第108 頁參
            照）。又澎湖列島之花嶼與東沙群島、中國大陸汕
            頭，三處之坐落位置，恰成一個三角形，花嶼在東
            方（即東經119度至120度與北緯23度至24度間）、
            汕頭在西方（即東經116度至117度與北緯23度至24
            度間），東沙群島在汕頭之南方（即東經116 度至
            117 度與北緯20度至20.1度間），基隆在花嶼之東
            北方（即東經121度至122度與北緯25至26度間），
            有中華民國海軍水道圖在卷（前案更八審卷二第21
            1頁參照）。在臺灣地區於81年8月中旬因出現八級
            颱風馬克，交通部中央氣象局於同年8月16日下午4
            時40分，發布海上颱風警報，於8月19日下午3時10
            分，解除海上颱風警報，8 月19日該颱風七級風暴
            風半徑邊緣經過澎湖附近海面。嗣該颱風經東沙島
            附近向北北東行進，進入臺灣海峽南端，由福建漳
            浦登陸後減弱消失。8月19日下午2時該颱風中心位
            置，約東經117. 5度、北緯24度（即中國大陸汕頭
            上方之東北方），8月20日下午2時，該颱風預測中
            心位置約東經117.3 度、北緯26度，有交通部中央
            氣象局89年11月6日中象參字第8905657號函暨該局
            81年颱風警報發布概況表、颱風路徑圖資料在卷可
            憑（前案更八審卷二第43頁、44頁參照）。依地理
            位置，馬克颱風之路徑，係經由東沙群島附近向北
            北東行進，並往花嶼西方之中國大陸行進，而「新
            益豐十二號」漁船於81年8 月16日上午停泊之位置
            ，茍如寅○○所言係在澎湖花嶼附近，並於81年 8
            月16日自澎湖花嶼朝東北方之基隆八斗子漁港前進
            ，則該漁船行進之方向恰與馬克颱風行進路徑相反
            ，自不可能在返航途中遭遇颱風。
        (２)另案被告寅○○供稱其在澎湖海域自大陸漁船接駁
            扣案之毒品後，大陸漁船於當日晚上即駛離澎湖花
            嶼海域云云。是依其所述，當時該海域之海象並無
            不利航行之情形，則「新益豐十二號」漁船亦可於
            當晚即駛離開澎湖花嶼海域。查馬克颱風係於81年
            8月16日下午2時在東沙島附近海面形成，隨後以偏
            北方向緩慢移動，交通部中央氣象局係於81年8 月
            16日下午4 時40分始發布馬克颱風海上颱風警報，
            有交通部中央氣象局92年11月26日覆本院函及所附
            之81年颱風警報發布概況表、路徑圖、天氣圖附卷
            可憑。則寅○○於同年月15日晚上8、9時，在澎湖
            花嶼海域接獲扣案之毒品等物後，應可隨即將船、
            貨駛返基隆，而無因颱風警報而逗留澎湖花嶼海域
            避風之理。對此，寅○○雖另又辯稱：81年8 月16
            日，吃飽早餐後，啟動引擎時，發現漁船海底水門
            斷掉，其就用輪胎綑住，綑好後已近中午，後來發
            現風浪變大，聽氣象報告才知有颱風，因怕漁船之
            海底水門又斷了，故不敢回航云云。與共犯丙○○
            所供係因早上氣象報告說有颱風警報，聽到颱風警
            報後就在花嶼島找避風的地方之情節不符；且「新
            益豐十二號」漁船若係海底水門斷掉，致寅○○於
            81年8 月16日不敢回航，何以在海上歷數日後，既
            未經修理，仍可於同年月21日清晨4 時起航，並於
            81年8月22日早上5時10分許準時的安全返回基隆八
            斗子漁港，就該等事實寅○○為何前均未提及，直
            至所述遭質疑後，始又稱該漁船之海底水門斷掉，
            顯然寅○○該等所供與事實有所不符。再者，基隆
            至澎湖列島距離約191 海哩，「新益豐十二號」漁
            船之船速為時速7節（即每小時7海哩），為共犯藍
            淳淵所自承，是「新益豐十二號」漁船如自基隆八
            斗子漁港出發前往澎湖花嶼島，約需27小時，而「
            新益豐十二號」漁船係於81年8月22日清晨5時10分
            許返回基隆八斗子漁港。依此換算，該漁船若係自
            澎湖花嶼島附近海域起程回航，時間應係於81年 8
            月21日清晨2 時10分許起程，然馬克颱風海上颱風
            警報早於8月19日下午3時10分即解除海上颱風警報
            ，衡情，寅○○實無於8 月19日下午解除海上颱風
            警報後仍不立即返航，卻逗留至8月21日清晨2時10
            分始起程回航之理。是「新益豐十二號」漁船若係
            自澎湖花嶼返回基隆八斗子漁港，不論係於81年 8
            月15日晚上8、9時或8 月16日起程，途中均不會遭
            遇馬克颱風，倘如係在澎湖花嶼躲避馬克颱風，亦
            不可能停留至81年8月21日清晨2時許始起程返航。
            故另案被告寅○○、丙○○於前案供稱扣案之毒品
            等物係於81年8 月15日晚上在澎湖花嶼附近海域接
            運乙節，顯係杜撰。
        (３)按基隆至中國大陸汕頭市距離約300 海哩，而「新
            益豐十二號」漁船之船速以時速7 海哩計算（依船
            籍卡所載時速7節，應為7海哩），自基隆八斗子漁
            港出發前往大陸地區汕頭港，約需四十餘小時。另
            「新益豐十二號」漁船，於平常海況良好時，並無
            不能橫渡臺灣海峽進入大陸汕頭之能力，有交通部
            基隆港務局89年10月7日基港航技字第20526號函在
            卷可憑（前案更八審卷一第244 頁參照）。且藍淳
            淵於調查局供稱「新益豐十二號」滿載油料為二千
            二百至二千四百公升左右，本次滿載油料出海，返
            航後尚餘約略六、七百公升，赴花嶼來回需用約一
            千公升左右油料。查基隆至花嶼來回約382海哩（
            即191海哩乘以2），需用油料約一千公升，依此換
            算則「新益豐十二號」漁船每海哩用油約2.61公升
            ，而基隆至中國大陸汕頭來回約600海哩，是以「
            新益豐十二號」漁船自基隆至大陸汕頭來回用油約
            需1,570 公升，故「新益豐十二號」漁船以其滿載
            油料二千二百至二千四百公升（見另案被告寅○○
            於調查站之供詞），行駛一趟基隆至大陸地區汕頭
            港來回耗費油料約1,570 公升，應餘約六、七百公
            升，此亦與寅○○於調查局所供「新益豐十二號」
            於81年8月13日係滿載油料出航，出海後並未另添
            加油料，該漁船返航尚餘油料七百公升等語相符，
            足認「新益豐十二號」漁船於81年8月13日行駛之
            目的地應係大陸地區汕頭港附近之海域。至寅○○
            透過壬○○於大陸廣東省汕頭市向庚○○要加油錢
            人民幣1,500元，不過是藉機要錢花費。
        (４)共犯丙○○於前案更八審供稱航海著點是以經緯度
            為依據，而「新益豐十二號」漁船於進入八斗子漁
            港時，為調查人員在漁船上查獲中國大陸解放軍海
            軍司令部印製之「中國沿海航路圖集」1 冊，有該
            圖集扣案為憑（81年度偵字第2829號偵查卷第 181
            頁參照），其上記載「一一六點五０、二三點一七
            」之數字，該「一一六點五０、二三點一七」數字
            ，係指東經116.5度、北緯23.17度，而東經116.5
            度、北緯23.17 度，坐落大陸地區廣東省汕頭港附
            近之海域，有內政部90年2月21日台內地字第900
            416號函暨附圖在卷（前案更八審卷二第143、193
            、195、196頁參照），益徵共犯寅○○於81年8 月
            13日駕駛「新益豐十二號」漁船行駛之目的地係大
            陸地區廣東省汕頭港附近之海域，而裝運毒品海洛
            因之地點，正如被告壬○○所述，在汕頭港附近（
            即東經116.5度、北緯23.17度）。
        (５)「新益豐十二號」漁船，自基隆八斗子漁港出發前
            往中國大陸汕頭，約需40小時，已如前述，故「新
            益豐十二號」漁船於81年8月13日下午1時20分自基
            隆八斗子漁港出發後，應於81年8 月15日早上即可
            抵達中國大陸汕頭港附近海域東經116.5 度、北緯
            23.17 度處，當時尚無颱風，再「新益豐十二號」
            漁船係於81年8月22日清晨5時10分入基隆八斗子漁
            港，依此倒算42、43小時，該漁船應係於81年8 月
            20日上午，自中國大陸汕頭港附近海域東經116.5
            度、北緯23.17 度處起程返航，當時馬克颱風亦已
            消失；此益證寅○○係駕船至大陸汕頭港運送上開
            毒品。另馬克颱風為輕度颱風，近中心最大風速估
            計為八級風，最大陣風為十級風，於81年8月19日9
            時左右，其中心由福建省張浦附近登陸，進入大陸
            後快速減弱為熱帶性低氣壓，依81年8 月17日至19
            日發布之地面天氣圖顯示，其七級風暴風半徑估計
            為100 公里，其範圍並未曾涵蓋汕頭市，此有交通
            部中央氣象局92年11月26日中象參字第0920005995
            號函附於前案卷可憑，則另案被告壬○○所為被查
            扣之毒品係於81年8 月16日分由被告庚○○、江榮
            華及大陸毒梟將之搬運上船之供述即為可採，蓋當
            時汕頭港口未為颱風所壟罩，搬運毒品上船並不受
            影響。
        (６)綜上，另案被告寅○○上開供述所為共犯之人、載
            貨地點、代價等供述，自始即有所隱瞞，於不同之
            事證被查獲後，即又為不同之供述，且顯均屬避重
            就輕之詞，均不足為採；其有至大陸地區廣東省汕
            頭港載運毒品之事，既與證據所呈之事實較為吻合
            ，則本案證人戊○○、壬○○所證稱當時係洽談至
            大陸地區廣東省汕頭港運毒等情即有其可信度。
    (三)另案被告戊○○、壬○○於81年9月1日經調查局人員約
        談到案後，其二人雖自始否認為幕後真正運送被扣物品
        之貨主，惟因所供與共犯寅○○顯然不同，二人又因顧
        忌而有所隱瞞，致所顯示之證據無從為其有利之認定，
        迄前案更七審前，均仍認定被告戊○○、壬○○即為幕
        後之貨主，及至前案更八審審理時，戊○○、壬○○始
        決定供出本件之整個過程及幕後真正之貨主，惟前案更
        八審除改認寅○○係至中國大陸之汕頭港運送毒品外，
        仍認戊○○、壬○○為幕後之貨主，前案更九審仍為相
        同之認定，直至前案更十審、更十一審始為被告二人非
        幕後貨主之認定，理由略以（事關本案被告子○○、丑
        ○○如何參與本案，特予摘錄如下）：
    １、另案被告戊○○於前案更八審中供稱：81年6 月底，在
        高雄市○○路與復興路口一家企業家茶藝館認識庚○○
        ，庚○○告訴我，他在大陸有一批海洛因，叫我幫他介
        紹漁船，他要賣我便宜。7 月初就打電話給寅○○，告
        訴其有事，叫其下來，其就帶丙○○一起下來，寅○○
        不讓丙○○知悉談毒品事，叫我先載丙○○去賓館休息
        。當晚我與子○○、寅○○到高雄琉璃仙境茶藝館，到
        了之後現場已經有庚○○、（黃）慶文、香港人「小李
        」、壬○○四人在場，庚○○說1件（2塊）海洛因磚賣
        我600,000 元，當場買了3件（6塊）海洛因磚，子○○
        也買了3件（6塊）海洛因磚，壬○○、寅○○各買了2
        件（各4塊）海洛因磚。庚○○說要去大陸拿東西的時
        候會先跟我們收一半的訂金，庚○○跟寅○○說海洛因
        的運費是1件（2塊海洛因磚）30,000元，庚○○跟寅○○說他們的帳回來再算。到了7 月中旬，庚○○有打電
        話叫我拿錢給他，我拿了900,000元，子○○也拿了900
        ,000 元，壬○○拿600,000元，拿到高雄市○○路、九
        如路路口交給庚○○，當時（黃）慶文也有去。7 月底
        我看沒有消息，我就叫壬○○要把錢拿回來，結果庚○○對壬○○說錢已經匯到大陸去了，7 月底壬○○就與
        庚○○到大陸去，壬○○回來後就告訴我說再讓庚○○
        延一個禮拜，我說只要錢沒有不見就好。到8 月10日庚○○打電話叫我聯絡寅○○可以到大陸去了，壬○○也
        拿錢叫我幫他買機票，因為我姪女在旅行社，壬○○拿
        了庚○○與他自己的護照來買機票。8 月10日我聯絡寅
        ○○下來高雄，打電話給寅○○的時候，壬○○因為要
        買機票也在我家，子○○剛好來按電鈴，我去應門就把
        電話拿給壬○○，叫壬○○跟寅○○說可以下來了。寅
        ○○當天中午過後沒多久就搭機來高雄，我去接機載他
        去茶藝館，我跟寅○○說庚○○說可以去大陸了，去的
        時候到汕頭金海灣賓館找壬○○，因為賓館是用壬○○
        的名字登記的。壬○○說要請寅○○到大同路的川菜館
        去吃飯，吃完飯後，我叫壬○○載寅○○到機場去，寅
        ○○問我壬○○何時要到大陸去，要告訴他，後來壬○○機票買好之後，我打電話告訴寅○○說壬○○是搭13
        日的飛機。我買6 塊海洛因，那時有想要賣（前案更八
        審卷一第144至145頁、第191頁參照）；買1件（2 塊海
        洛因磚）600,000 元，聽說可以賣一倍的價錢（前案更
        八審二第345 頁參照）。於前案更九審供稱：係欲向庚○○購買毒品3件（6塊）海洛因磚，作為販賣圖利之用
        。於前案更十審供述：我介紹庚○○與寅○○認識的，
        在硫璃仙境茶藝館有我、寅○○、子○○、庚○○、香
        港人「小李」、丑○○等七人，我知道我買的6 塊海洛
        英磚可以賺一倍的錢（前案更十審91年11月25日及92年
        6月16日筆錄參照）。
    ２、另案被告壬○○於81年9月2日偵查中供稱：寅○○綽號
        「砂仔」，我是在戊○○家認識寅○○（前案81年度偵
        字第2944號偵查卷第31、32頁參照）。於前案更八審供
        稱：81年7 月初，丑○○打電話到我家，後來他又到我
        家來，說買賣海洛因很好賺，我說沒有地方賣，他說會
        幫我賣。隔日他約我到高雄市○○路、九福路交叉處琉
        璃仙境茶藝館談買賣海洛因事，在茶藝館有綽號「小李
        」者（香港人、年約35歲）、庚○○、子○○、戊○○
        、寅○○及我等人在場，當日是談我與寅○○、戊○○
        、子○○要向庚○○、丑○○、「小李」等三人買海洛
        因，我與寅○○各要買4塊、戊○○與子○○各要買6塊
        海洛因磚，1塊海洛因磚要300,000元。當日並談及丑○○與庚○○、「小李」已在中國大陸將毒品買好，大陸
        方面由「小李」處理，再由寅○○到大陸將毒品運回，
        運費是每1件（2塊）海洛因磚30,000元。丑○○因與寅
        ○○不熟，為了防備寅○○，所以要我到大陸陪寅○○
        。81年7 月中旬，丑○○通知我付訂金，寅○○因有運
        費可收取所以未付訂金。7月中旬，我拿600,000元，戊○○拿1,800,000 元（含子○○的），到高雄市○○路
        、大順路口，將錢交給丑○○與庚○○。7 月下旬，都
        沒有毒品消息，我向丑○○說不要買了，並向丑○○催
        討訂金，他說錢都匯給「小李」，丑○○叫我與庚○○
        到大陸將錢拿回來，庚○○叫我最慢再等一星期。81年
        8 月10日，丑○○打電話叫我到高雄市○○路、中華路
        口見面，丑○○、庚○○拿20,000元及庚○○的證件要
        我去買與庚○○到大陸之近期機票，戊○○找其在旅行
        社上班之姪女代買機票。戊○○在其家打電話到基隆藍
        家，對寅○○說有事叫他南下高雄，在與寅○○通電話
        時，適子○○來按柯家門鈴，戊○○將電話交給我，叫
        我對寅○○說有重要事叫他南下，我即在電話中照戊○○所說對寅○○說一遍。寅○○南下時，戊○○叫我一
        道與寅○○吃飯。8 月13日，我與庚○○二人一道到香
        港，在香港逗留一日，8 月14日到大陸。寅○○是將船
        開到大陸汕頭，8 月15日下午，寅○○到大陸汕頭金海
        灣賓館找我，8 月16日下午，庚○○在外打電話到賓館
        問寅○○其船名及船停在何處，庚○○直接將毒品及槍
        枝帶到寅○○之船上後，再告訴寅○○毒品之數量海洛
        因共44件（即88塊）海洛因磚及槍枝2 支，寅○○說當
        時沒有說有槍，為何有槍，庚○○說他也不知道，寅○○向庚○○要1支槍，庚○○就給寅○○1支，他自己留
        1支。寅○○帶丙○○到船上核對數目，並將之藏好。8
        月16日晚上，庚○○帶甲○○來房間，說甲○○有一批
        毒品要運回臺灣，運費也是一件30,000元，共有45件（
        即90塊）海洛因磚，17日上午，庚○○打電話告訴寅○○說甲○○之毒品已放在船上，要寅○○與丙○○去藏
        好。8月18日，甲○○先回國；8月19日上午，我與庚○○離開大陸經香港回臺灣；寅○○留在大陸等颱風後風
        平浪靜才回臺，結果寅○○在8 月22日被查獲（前案更
        八審卷一第81至88頁參照）。丙○○、寅○○從81年 8
        月15日下午5、6點鐘左右到汕頭，81年8 月16日晚上在
        大陸汕頭的金海灣賓館，寅○○說他錢不夠叫我跟庚○○拿1,500 元的人民幣，船要在汕頭加油，我就向庚○○拿1,500元的人民幣給寅○○（前案更八審卷一第195
        頁參照）。於前案更九審具狀稱：寅○○於更二審判決
        後，於85年3 月13日提出自撰之補呈上訴理由狀指稱：
        「經過長期暗中訪查，最近始探知白豬其人之真實姓名
        為『庚○○』，當初和壬○○一道出國赴大陸」。我所
        供之貨主庚○○、丑○○，經調查亦確有其人，庚○○
        曾於81年8 月10日打電話給我，要我聯絡寅○○說可以
        出發前往大陸，且庚○○與丑○○原係妹夫與大舅子之
        關係，丑○○與甲○○之母江黃金枝亦是同胞姊弟，即
        丑○○係甲○○之舅舅。又我與被告戊○○及寅○○等
        支付半數毒品款項後，因遲未取得貨品，恐生變乃不想
        買，並告知丑○○，丑○○稱錢已匯往大陸，為取信我
        即由庚○○與我至大陸查證，到大陸不久，丑○○亦親
        自到大陸汕頭與庚○○會合。於前案更十審具狀稱：在
        丑○○慫恿下，一時利益薰心才答應。丑○○要求我一
        定要購買，這樣才不會被出賣。在硫璃仙境茶藝館有我
        、丑○○、庚○○、「小李」、子○○、寅○○、戊○○等七人，庚○○告知每塊300,000 元，先付一半訂金
        ，回來後一手交錢一手交貨，戊○○、子○○各購買6
        塊；寅○○、我各購買4 塊。庚○○與寅○○談運輸價
        錢，每件（2塊）運費30,000 元，地點在大陸，在場七
        人全部知情。81年7 月中旬，戊○○接到庚○○通知付
        訂金，戊○○打電話給我，我至戊○○家由戊○○載我
        一起至約定地點等候，近中午時，庚○○、丑○○二人
        背著一旅行袋而來。我交予600,000元，戊○○交予1,8
        00,000元（包括子○○），丑○○在打開旅行袋時，有
        看到袋內印有高雄區中小企銀字樣。7 月下旬，戊○○
        告訴我有可能被騙了，要我去找丑○○將錢拿回來，我
        就到丑○○家要退錢，丑○○向我說錢已匯至大陸，只
        有去大陸取回，為了這事情我與丑○○鬧得有些不愉快
        。爾後，丑○○要我去向戊○○說，叫一個人陪他大舅
        子庚○○去大陸將錢拿回，因他大舅子不會轉機及乘機
        手續，戊○○請我至大陸走一趟把錢拿回來。81年7 月
        26日，我與庚○○搭乘中華CI621 班機赴香港轉至大陸
        汕頭，住進金海濱賓館，在賓館等了近四天都沒消息，
        至7 月30日晚上庚○○帶了丑○○、黃己○○來賓館（
        丑○○、黃己○○係夫妻），丑○○告訴我與庚○○可
        先回臺，這裡的事情他會處理。丑○○、黃己○○即離
        去，我與庚○○則於8月3 日搭乘中華CI622班機回國，
        途中庚○○要我轉告戊○○再寬限一星期。回國後沒多
        久，至戊○○家，戊○○說庚○○來拜託他，要我陪庚○○再到大陸一趟，開支由他們支付。81年8 月10日早
        上戊○○打電話給我，要我至中華路、青年路拿庚○○
        的證件，至約定地點，丑○○、庚○○二人交給我護照
        、台胞證、現金20,000元，以便購買機票，我拿了證件
        直至戊○○家，戊○○要其姪女（任職於某旅行社）購
        買機票及臺胞證加簽。81年8 月13日戊○○聯絡至他家
        拿機票及證件，我聯絡丑○○轉告庚○○是下午2點CX4
        33國泰班機，要庚○○直接至機場等候，我到達機場時
        見庚○○與另一陌生男子談話，經介紹下認識係丑○○
        之外甥甲○○（同搭CX433 國泰班機），我與庚○○因
        訂到至大陸汕頭之機票是隔天（14日）中午班機，才入
        境香港過一夜。14日下午到達汕頭機場，在驗關時，庚○○拿200,000 元港幣要我申報，說是我們生活開支費
        用，等入境後再還他，需要用錢再向他拿，入境後，即
        將200,000 元港幣還庚○○，而後住進丑○○、庚○○
        早已用我名字登記訂好之金海灣賓館，等候寅○○，而
        庚○○則自行外出接洽毒品，臨走前留下港幣20,000元
        ，交代接待寅○○。隔天（15日）下午5 點許，寅○○
        與丙○○二人至賓館由我下樓至櫃臺接藍、汪二人上樓
        至房間。隔天（16日）中午，庚○○打電話上來房內，
        要寅○○接聽問他船名及船停泊地點，至下午庚○○告
        訴寅○○，東西已在船上共有88塊及2 支槍，你上船去
        藏好，寅○○說當初怎麼未提到有槍呢？庚○○說順便
        帶回去再說，寅○○不肯當初為何未說清楚，最後向庚○○要1 支折抵運費。17日晚上庚○○帶被告、寅○○
        、丙○○去用餐及再至酒店飲酒，並說等貨回來後，他
        和甲○○直接到基隆提貨，順便給運費，寅○○說不要
        ，陌生人較容易起疑，等貨回來他直接南下，請庚○○
        留下電話再聯絡，庚○○就留下 (00)0000000電話給寅
        ○○。隔天（18日）寅○○要我先向庚○○拿人民幣1,
        500 元，因船需要補給油料才足夠回航，因他身上錢不
        夠，至晚上，庚○○拿給寅○○1,500元。隔日（19 日
        ）早上，我與庚○○搭乘CI622班機回國。
    ３、另已判決確定之共犯寅○○，於81年8 月22日調查站初
        訊供稱：我係「新益豐十二號」漁船之船主兼船長，於
        81年8 月13日下午1時20分報關出海，於22日清晨5時10
        分許返扺八斗子漁港。該批海洛因係姓「周」綽號「白
        豬」所有，並兩度約我到高雄詳談運送毒品之細節，周
        先生表示這趟幫他送毒品可獲酬勞，並於8 月10日先匯
        100,000 元之定金到我媽媽之帳戶，餘款則約定於交貨
        時付清（前案81年度偵字第2829號偵查卷第5至7頁參照
        ）。於同日第二次訊問時供稱：查扣之毒品及槍枝、子
        彈係「周先生」所有，該兩枝槍及子彈，事先不知情，
        是在分裝藏匿時才發現（同前偵查卷第8至9頁參照）。
        於81年8 月22日偵查中供稱：扣案之毒品、槍枝、子彈
        係綽號「白豬」之「周先生」託我運送，洽談時，只說
        載運毒品，未告知槍、彈事（同前偵查卷第17頁參照）
        。於81年8月26日調查站供稱：81年7月（確實日期不記
        得），「周先生」打電話叫我南下高雄，81年8 月10日
        ，「周先生」打電話叫我再度南下高雄，我搭當日下午
        2 時30分遠航班機南下，「周先生」派一名男子駕駛一
        部黑色賓士轎車到機場接我到一家茶藝館，約5 時許到
        某家餐廳，「周先生」及該駕駛賓士轎車之男子向我表
        示要以500,000 元代價委託到花嶼載運一批毒品，我以
        漁船必須加油為由，請「周先生」預付定金100,000 元
        ，並當場將其母親設於基隆一信八斗子分社帳號000000
        0000提供給「周先生」，而該駕駛賓士轎車之男子復於
        81年8月11日向我確認帳戶無訛後即匯入100,000元，若
        由匯款人去清查，也許可以查出「周先生」之確實身分
        ，駕駛賓士轎車之男子係戊○○，81年8 月10日，「周
        先生」與戊○○、壬○○及伊共商運輸毒品之時間、地
        點及方式等（同前偵查卷第37-42頁參照）。於81年8月
        27 日調查站供稱：戊○○稱我為「沙仔」，81年8月10
        日，「周先生」、戊○○、壬○○表示其等計畫自大陸
        私運毒品返台，要以500,000 元代價託我在花嶼接運，
        談妥後壬○○駕駛其自用轎車送我到機場搭乘下午7 時
        20分遠航飛機回臺北（同前偵查卷第65至67頁參照）。
        於前案原審、多次更審中均供述，本案所查獲之毒品海
        洛因似為綽號「白豬」之周姓男子所販入。於前案更二
        審辯論終結後具狀明確指稱：「『白豬』乃罪魁禍首，
        經過長期暗中訪查，最近始探知綽號「白豬」之真實姓
        名為庚○○，當初和壬○○一道出國赴大陸‧‧‧，庚○○為核心關鍵人物」（前案最高法院85年度覆字第15
        2號卷第44頁背面、第45頁、第46頁背面參照）。另一
        已判決確定之共犯丙○○，於81年8 月22日調查站訊問
        時供稱：81年8 月13日出海前，寅○○原本告訴我此行
        目的係前往花嶼島附近海面捕魚，於翌日（14日）下午
        抵達澎湖花嶼海域附近之海面時，寅○○才說此行目的
        是來此運輸海洛因，事成後我可分得250,000 元，該批
        毒品何人的，何人託運，我不清楚（同前偵查卷第10至
        12頁參照）。於81年8 月26日調查站供稱：扣案「中國
        沿海航路圖集」，係於79年農曆元月間，隋船到海南島
        捕魚時，在海南島海口市購買，以便船隻作業中進出大
        陸港口避風及整補之用（同前偵查卷第46頁參照）。
    ４、又卷附調查局之監聽錄音（前案81年度偵字第2944號卷
        第12 8-190頁），該錄音內容之真正，為另案被告壬○○、戊○○、寅○○所自承。其中與案情較有關者如下
        ：
        81年8月4日子○○與戊○○對話內容，子○○稱：「
          我是寶全啦」，戊○○：「唷，全哥什麼事」，曾寶
          全：「昨天郭仔說的是不是那個？」，戊○○：「郭
          仔待會過來，你今天有沒有空」‧‧‧子○○：「我
          昨天聽郭仔說，昨天那個那個」，戊○○：「我知道
          ，那兩箱我知道，怎樣？」子○○：「是黑的還是別
          的」，戊○○：「可能是那個啦！我想可能是，從那
          邊過來，應該是黑色的才對，我待會再詳細問他」。
        81年8月6日壬○○（於戊○○住宅）與翁仔對話內容
          ，壬○○稱：「你過來啦！」翁仔稱：「那台磅秤壞
          掉了，不夠，磅起來一半都少零點一，今天對方在講
          ，說我們少給，我用法碼試了一下，果然是少給人家
          」。
        81年8月8日子○○與戊○○對話內容，子○○：「有
          沒有過去你那裡？」，戊○○：「有，他說不知道貨
          色那麼差，他又說他有包起來，他說明天要處理，不
          行的話，他還要再換」，子○○：「那怎麼可能？」
          ，戊○○：「他說星期一要再聯絡」，子○○：「他
          的意思是說他的貨要換，我們自己的貨事不可能再換
          的啦！」。
        81年8月9日戊○○、壬○○與寅○○（電話中稱藍淳
          淵「蘇仔」，即寅○○綽號「砂仔」或「沙仔」之台
          語近音）對話內容，戊○○：「搭飛機下來」，藍淳
          淵：「我搭尾班下去」，壬○○接續戊○○：「現在
          馬上下來，再搭晚班的回去，馬上下來，有重要的事
          」。
        81年8月10日下午5時40分，戊○○與壬○○電話聯絡
          ，戊○○：「喂」，壬○○（在戊○○住處）：「我
          帶蘇仔（指寅○○）去吃飯」，戊○○：「這麼早就
          吃」，壬○○：「吃完後我載他到機場，你要不要一
          起來」，戊○○：「你要去那裡吃」，壬○○：「上
          次你帶我們去的那一家」，戊○○：「租元是嗎？」
          ，戊○○：「好啦」。
        81年8月10日下午5時40分，戊○○與寅○○通話內容
          ，戊○○：「你今天抄給我的那張紙不見了，請你再
          說一次」，寅○○：「基隆第一信用合作社八斗子分
          社帳號0000000000藍乙○○」，戊○○：「好，我明
          天再用進去」。
        81年8 月11日「蘇仔」即寅○○與戊○○聯絡，柯永
          男：「你有沒有收到？」，寅○○：「有啦，收到了
          」，戊○○：「明天你的朋友要去了」，寅○○：「
          我也要去」，戊○○：「你明天要去的時候再打電話
          給我，如果我不在，你就交代我家人，說你要去玩了
          」。
        81年8 月11日周淑芬（旅行社人員）與戊○○聯絡，
          周淑芬：「柯叔叔，我訂到8月13日國泰433的班機，
          但你們內陸要用候補的，內陸無法劃到坐位，因為內
          陸還要香港方面的作業」，戊○○：「13號是星期幾
          」，周淑芬：「星期四」，戊○○：「是高港（高雄
          至香港）的嗎？兩點嗎？幾點」，周淑芬：「對，兩
          張，下午1點起飛，可以接20時10分的班機，‧‧‧
          早班機和中華都沒有坐位，這二個坐位是團體位剩下
          來的」。
        81年8月12日晚間7時10分，壬○○與戊○○電話聯絡
          ，戊○○：「你能不能早點過來，有重要的事情要講
          ，你什麼時候要過來」，壬○○：「我八點半至九點
          之間過去」，戊○○：「早一點過來」，壬○○：「
          我洗完澡再過去」，戊○○：「那些‧‧‧要拿給人
          家看」，壬○○：「好」。
        81年8月12日戊○○與子○○對話內容，戊○○：「
          全哥嗎？那裡的事情都聯絡好了」，子○○：「郭仔
          他朋友嗎？」，戊○○：「明天過來再說，我剛剛聯
          絡好，他正在我這裡」。
        81年8月13日晚間7時20分，戊○○與某不詳姓名男子
          電話聯絡，戊○○：「怎樣」，某男：「我跟他連絡
          了，他馬上要出國，他說回國後再連絡。」，戊○○
          ：「意思是說他自己要‧‧‧，就對了」，某男：「
          對啊，他說他自己要‧‧‧，他說回國再同我們見面
          」。
        81年8 月14日戊○○與其妻癸○○之電話通話內容，
          戊○○：「等一下小蔡會過來，你先把寶全那一箱分
          成兩半，一半拿給小蔡，他3時10分會過來拿」，陳
          淑娥：「好」。
        81年8 月14日戊○○與其妻癸○○之電話，癸○○：
          「小蔡拿30」，戊○○：「你先拿起來，我再跟他
          check」。
        81年8 月19日晚間11時50分戊○○與子○○之電話通
          話內容，戊○○：「全哥，我剛剛跟他（指郭仔）說
          了，共有13張，分成4份，又剩1份，我說就給郭仔4
          張」，子○○：「那阿得（被告壬○○具狀供稱阿得
          係戊○○之兄柯永得）的也要」，戊○○：「我們每
          人分3，郭仔分4，明天郭仔9 點會過來，我錢夠了，
          你不用急著把錢給我」，子○○：「他說明天見面還
          要說其他的事情點點點他不好意思說點點點意思是說
          翁仔一半，我們一半」。
        81年8 月22日即寅○○被查獲當天，戊○○、壬○○
          於電話中聯繫，戊○○稱「郭仔，釘仔（指被告藍淳
          淵）的妹妹打電話來，說出事了（語氣沈重）」，郭
          賢斌答稱「那要怎麼辦（徬徨）」，戊○○稱「我也
          不知道，我母親接的」，壬○○稱「煩死了」，柯永
          男接稱「過來再談」，壬○○答稱「好」（見前案偵
          字第2944號卷第137頁）。
        81年8 月22日被告戊○○打電話給其妻癸○○，柯永
          男稱「電話留一支，另一支切斷」，其妻詢以「留那
          一支？」答稱「留383那支，這支不要用」，其妻謂
          「但是這支我晚上要用」，戊○○即稱「那拆掉383
          那支好了，這幾天我要那個‧‧‧那個‧‧‧」，其
          妻又稱「你要在外面？」，應稱「你把我的衣服快收
          拾好（語氣急促）」，其妻問「你要回來嗎？」，柯
          永男稱「看看啦！可能叫別人去拿」，其妻復稱「要
          不然你在那裡，我幫你送去」，戊○○稱「不必不必
          」。
    ５、綜上所陳，由上開另案被告戊○○、壬○○、寅○○、
        丙○○等之供述，本件應為一走私集團，自大陸地區廣
        東省汕頭販入海洛英，由寅○○之漁船私運至基隆八斗
        子漁港，除另案被告戊○○、壬○○二人外，集團成員
        確有包括本案被告子○○、丑○○、庚○○等人無訛。
        對照上開監聽內容，亦可證本件應為一販毒集團，互相
        密切聯絡。
    ６、被告子○○雖辯稱：上開監聽並無法律依據，顯已侵害
        憲法第12條所保障之秘密通訊自由之基本人權，應屬違
        背法定程序所取得之證據，並無證據能力云云。惟查：
        (１)偵查犯罪機關依法定程序監聽之錄音，如已踐行調
            查證據程序，非不可採為認定犯罪事實之基礎；上
            開監聽錄音製作之譯文，雖僅為偵查犯罪機關單方
            面製作，若被告或訴訟關係人對其真實性並無爭執
            ，因監聽錄音譯文之真實性業經確認無訛，法院依
            法無須勘驗該監聽之錄音踐行調查證據之程序。茲
            被告子○○對於卷附監聽譯文之真實性並無爭執，
            本院依法自得以提示監聽譯文並告以要旨之方式進
            行調查證據之法定程序。
        (２)前開監聽電話資料，係法務部調查局調查站人員於
            通訊保障及監察法88年7 月14日公布之前，監聽被
            告等電話通訊之錄音，當時法律並未賦與司法警察
            監聽依據，是該項證據之取得固乏法律上依據。惟
            上開監聽實係法務部調查局南部機動工作組因調查
            案外人柯永得涉嫌販賣毒品所進行之偵查，業經臺
            灣高雄地方法院檢察署主任檢察官，依當時有效之
            法令核准監聽在案，有上開檢察署81年度聲字第10
            01號、第1323號卷可參；且基於建立民主法治國家
            及保障人權之立場，該項證據仍應就人權保障與公
            共利益之均衡維護，依比例原則、相關性原則及案
            件是否具有重大性等予以酌量，以決定該項非依法
            定程序取得之證據是否有證據能力（刑事訴訟法第
            158條之4參照）。
        (３)本件被告所犯者係運送毒品海洛因等重罪，且跨及
            兩岸漁船走私，偵查不易，況運送之毒品如流入國
            內，危害國家安全、社會秩序至深且鉅，情節亦屬
            重大。是從維護社會秩序、公共利益及人權保障之
            均衡維護觀點，調查局人員先後對於被告子○○、
            另案被告戊○○、壬○○等實施電話通訊監聽，所
            取得之證據，合於比例原則等，應有證據能力。
    ７、又被告丑○○之辯護人雖援引司法院釋字第582 號解釋
        ，辯稱：另案被告壬○○、戊○○於前案之供述，核屬
        刑事訴訟法第159條第1項所稱被告以外之人於審判外之
        陳述，不得作為本案證據云云。然查：
        (１)「憲法第16條保障人民之訴訟權，就刑事被告而言
            ，包含其在訴訟上應享有充分之防禦權。刑事被告
            詰問證人之權利，即屬該等權利之一，且屬憲法第
            8條第1項規定「非由法院依法定程序不得審問處罰
            」之正當法律程序所保障之權利。為確保被告對證
            人之詰問權，證人於審判中，應依法定程序，到場
            具結陳述，並接受被告之詰問，其陳述始得作為認
            定被告犯罪事實之判斷依據。刑事審判上之共同被
            告，係為訴訟經濟等原因，由檢察官或自訴人合併
            或追加起訴，或由法院合併審判所形成，其間各別
            被告及犯罪事實仍獨立存在。故共同被告對其他共
            同被告之案件而言，為被告以外之第三人，本質上
            屬於證人，自不能因案件合併關係而影響其他共同
            被告原享有之上開憲法上權利。最高法院31年上字
            第2423號及46年臺上字第419 號判例所稱共同被告
            不利於己之陳述得採為其他共同被告犯罪（事實認
            定）之證據一節，對其他共同被告案件之審判而言
            ，未使該共同被告立於證人之地位而為陳述，逕以
            其依共同被告身分所為陳述採為不利於其他共同被
            告之證據，乃否定共同被告於其他共同被告案件之
            證人適格，排除人證之法定調查程序，與當時有效
            施行中之中華民國24年1月1日修正公布之刑事訴訟
            法第273 條規定牴觸，並已不當剝奪其他共同被告
            對該實具證人適格之共同被告詰問之權利，核與首
            開憲法意旨不符。該二判例及其他相同意旨判例，
            與上開解釋意旨不符部分，應不再援用」，司法院
            釋字第582 號解釋（憲法增修條文第5條第1項前段
            僅規定：「司法院設大法官15人，並以其中1 人為
            院長、1 人為副院長，由總統提名，經立法院同意
            任命之」，至「會議」僅係大法官議決聲請案之方
            式，向來贅稱「司法院大法官會議釋字第○○○號
            解釋」，並無法理根據，且與司法院公報均以「司
            法院釋字第○○○號解釋」之公告方式不符，附此
            敘明）載之甚詳。
        (２)另被告以外之人於審判外向法官所為之陳述，得為
            證據，刑事訴訟法第159 條之1第1項定有明文。該
            條項所稱「被告以外之人」，包括證人、共同被告
            、被害人等，立法理由係以其陳述係在法官面前為
            之，其任意陳述之信用性已受確定保障之情況下所
            為，應得作為證據。故本件另案被告壬○○、柯永
            男於前案審理中係以被告之地位向法官供述，雖無
            具結，依法即得作為證據。而上開司法院釋字第58
            2 號解釋係為確保被告對證人之詰問權，認證人於
            審判中，應依人證之法定程序，到場具結陳述，並
            接受被告之詰問，其陳述始得作為認定被告犯罪事
            實之判斷依據。至於被告以外之人（含證人、共同
            被告等）於審判外之陳述，依法律特別規定得作為
            證據者，除客觀上不能受詰問者外，於審判中仍應
            依法踐行詰問程序。其意旨在強調被告於審判中，
            對證人詰問權之行使，並非被告以外之人在審判外
            之陳述，仍須經被告行使詰問權，始具證據能力，
            否則被告以外之人在警局之陳述，幾無可能經由被
            告詰問，則同法第159條之2勢將成為具文。
        (３)況另案被告壬○○、戊○○業以證人身分到庭具結
            證述，並經被告子○○、丑○○之辯護人行詰質程
            序，均證稱其等於前案更八審之後所為之供述均屬
            真實，核無被告丑○○之辯護人所質疑牴觸司法院
            釋字第582號解釋之問題。
四、至此一販毒集團之謀議、分工過程，亦經前案確定判決查明
    認定在案，理由略以：
    (一)另案被告寅○○於調查站人員訊問時供稱：81年8月10
        日，係「周先生」打電話叫其南下，當時係「周先生」
        、戊○○、壬○○與其共商運輸毒品之時間、地點及方
        式等，「周先生」及戊○○表示其載運毒品之代價為50
        0,000 元，其當場將其母親在基隆一信八斗子分社帳戶
        號碼給「周先生」，而戊○○於81年8 月11日向其確認
        帳戶後即匯入100,000 元，若由匯款人去清查，也許可
        以查出「周先生」之確實身分等語；於前案原審及多次
        更審中均供述本案所查獲之毒品海洛因似為綽號「白豬
        」之周姓男子所販入等語；於前案更二審判決後，85年
        3 月13日「補呈上訴理由狀」明確稱綽號「白豬」之周
        姓男子，即為庚○○，乃罪魁禍首，核心人物，並與壬○○一道出國赴大陸等語，業如前述。顯然除戊○○、
        壬○○外，另有一綽號「白豬」之「周先生」亦參與其
        事，否則為何寅○○自被查獲時起，除供出戊○○、壬○○外，要一再的供陳另有一「周先生」，為何要於上
        訴理由狀內表明綽號「白豬」之周姓男子，即為庚○○
        ，乃罪魁禍首，核心人物，並與壬○○一道出國赴大陸
        等語。又寅○○所供之匯款100,000 元情節，經查明係
        被告戊○○交代其不知情之配偶癸○○，轉不知情之囑
        壬○○配偶辛○○○，於81年8 月11日以壬○○在高雄
        市第三信用合作社楠梓分社之帳戶，匯款100,000 元進
        入寅○○母親藍乙○○設於基隆市第一信用合作社八斗
        子分社之帳戶，業據證人癸○○、辛○○○證明在卷（
        前案81年度偵字第2944號偵查卷第18至20頁、第23至26
        頁、前案更二審卷第188、189頁參照），並有藍乙○○
        前揭帳戶交易明細查詢單1紙、入帳單2紙附卷可稽（同
        前偵查卷第21、27、28頁參照）。另案被告寅○○於偵
        查中供稱該款確於81年8 月12日提領並借予其友林正義
        （81年度偵字第2829號偵查卷第66頁反面參照），證人
        林正義於前案更四審亦到庭結證稱確向被告寅○○借款
        100,000 元無訛（前案更四審卷第52頁參照）。按寅○○既係經由戊○○介紹給庚○○、黃文慶等人駕船載運
        海洛因之人，因當時戊○○、壬○○、寅○○尚有向庚○○認購之海洛因毒品尾款未付，寅○○亦尚未拿得運
        毒之報酬，亦即當時其等間之應付、應得款項尚未結算
        ，則當寅○○開口要先拿100,000 元時，此時先由居間
        介紹之戊○○交代配偶癸○○，再由癸○○轉囑壬○○
        之配偶辛○○○匯款，戊○○或係基於介紹人之身分扮
        演該等角色，尚難僅憑此匯款之事實，即認定被告戊○○、壬○○係購買該等毒品之幕後貨主。
    (二)雖共犯寅○○於前案更七審改稱綽號「白豬」周姓男子
        為戊○○云云，然81年8月10日下午5時40分戊○○（即
        駕駛賓士轎車之男子）與寅○○之監聽通話內容：「被
        告戊○○：你今天抄給我的那張紙不見了，請你再說一
        次。寅○○：基隆第一信用合作社八斗子分社帳號0000
        000000藍乙○○。被告戊○○：好，我明天再用進去」
        ，相互對照，戊○○係駕駛賓士轎車且為確認帳戶無訛
        之人，則81年8 月10日餐在場之人，除被告等二人及
        寅○○外，另有「周先生」其人，足證寅○○前案更七
        審稱「白豬」周先生為戊○○，為虛偽之詞，應以前案
        更二審所稱「白豬」為庚○○，庚○○在場，與事實相
        符為可採。
    (三)另案被告壬○○與庚○○二人，確同時於81年7 月26日
        搭乘CI621 班機，離開臺灣過境香港進入中國大陸，於
        同年8月3日搭乘CI622 班機返臺；又依前開監聽紀錄，
        81年8 月11日周淑芬（旅行社人員）有與被告戊○○聯
        絡，其對話如下：周淑芬：「柯叔叔，我訂到8 月13日
        國泰433 的班機，但你們內陸要用候補的，內陸無法劃
        到坐位，因為內陸還要香港方面的作業」，戊○○：「
        13號是星期幾」，周淑芬：「星期四」，戊○○：「是
        高港（高雄至香港）的嗎？兩點嗎？幾點」，周淑芬：
        「對，兩張，下午一點起飛，可以接20時10分的班機，
        ‧‧‧早班機和中華都沒有坐位，這二個坐位是團體位
        剩下來的」。而壬○○、庚○○二人確於81年8 月13日
        同搭CX433班機出境前往香港，於同年8月14日進入中國
        大陸，於同年8月19日離開中國大陸，並同時搭乘CI622
        班機經香港返國。另丑○○也於同年7 月30日，搭機由
        香港進入中國大陸，同年8月9日由香港返回臺灣。另甲○○也於81年8月13日，搭乘CX133班機出境香港，同年
        8月17日入境，搭乘CI622班機由香港返臺，有內政部警
        政署入出境管理局函覆之出入境紀錄表（前案更十審卷
        內及更八審第二卷第166、167頁參照）、基隆市警察局
        刑警隊列印之入出境資料及被告壬○○之「臺灣居民來
        往大陸通行證」影本在卷可核（前案81年度偵字第2944
        號偵查卷第204頁、前案更八審卷一第233至235 頁參照
        ）。顯然另案被告壬○○、戊○○於前案更八審以後所
        述與本案被告庚○○、丑○○等之進出大陸情形確與事
        實相符。
    (四)被告庚○○與丑○○，係妹夫與大舅子之關係，被告丑
        ○○與甲○○之母江黃金枝亦是同胞姊弟，亦即丑○○
        係甲○○之舅舅。另案被告壬○○被查獲羈押在臺北看
        守所，被告丑○○之妻即庚○○之妹己○○，分別於82
        年12月29日及83年1月7日，二次遠從高雄北上接見壬○○，經前案臺灣高等法院向臺灣臺北看守所查詢屬實，
        有同所91年12月4 日北所戒字第0910008170號函及所附
        接見洽談紀錄摘要影本2 張在卷可按（前案更十審卷第
        60至62頁參照），並經同時會客之張玉燕到庭證述屬實
        。雖另案被告壬○○稱己○○手拿一紙條給伊看，字條
        寫要伊不要說出庚○○、丑○○等涉案，而該等事實因
        無證據未能證實，惟己○○已證稱：其先生（丑○○）
        要伊去看壬○○（前案更十審92年4月21日訊問筆錄第3
        頁參照）。按前開接見談話紀錄，確有記載被告要己○○轉告「慶文」來會客；談財務上之處理，告知家中財
        務狀況，要己○○幫忙；壬○○問己○○出庭要不要來
        ，雙方就案情進行討論；壬○○請己○○協調律師；己○○要壬○○耐心等語。查丑○○、庚○○與被告非至
        親好友，何以關心被告之案情，為何本身不敢前往接見
        ，而需囑己○○出面接見，進行協調律師，幫忙被告財
        務？足證被告丑○○確涉及本案，否則何須如此為之。
    (五)依前開監聽資料所示，81年8 月19日晚間11時50分，戊○○打電話給被告子○○，其對話如下：柯：全哥，我
        剛剛跟他（指郭仔）說了，共有13張，分成4份，又剩1
        份我說那就給郭仔4 張。曾：那阿得的也要？柯：我們
        每人分「3」郭仔分「4」‧‧‧曾：看多少我再領還給
        你。柯：‧‧‧意思是說翁仔一半，我們一半（前案81
        年度偵字第2944號偵查卷第128 頁參照）。從走私之確
        實數量計算，被告庚○○、丑○○、小李僱用寅○○運
        送之部分為88塊，三人每人約可分得29塊，被告庚○○
        原答應將其可分得之部分，讓售戊○○3件（6塊），讓
        售壬○○2件（4塊），子○○3件（6塊），寅○○2 件
        （4 塊），其中寅○○之部分因有運費折抵之問題，另
        外計算，則被告庚○○原應讓售戊○○、壬○○、子○○共16塊海洛因，惟因扣除需另給寅○○之4 塊，庚○○之部分剩25塊，其因之僅肯再讓售一半13塊之海洛因
        給戊○○、壬○○、子○○。依戊○○供稱，其於是向
        子○○表示，13塊由其、弟弟（此部份由戊○○假藉其
        弟柯永得名義，實際上戊○○部分仍分得6 塊）、子○○、壬○○各分一份3塊，剩下之1塊則仍由曾到大陸二
        次，較為辛苦之壬○○分得，該監聽資料與被告所述，
        與常情尚相符合，應認為可採。從此監聽資料，亦可證
        明被告戊○○、壬○○顯非幕後之真正貨主，否則其等
        為何要就庚○○可分得之部分，從中依一定之比例分配
        ？庚○○原可分得三分之一，另外之丑○○、年籍不詳
        綽號小李之成年香港人各分得三分之一，因被告戊○○
        居間介紹寅○○擔任駕船運貨之人，壬○○擔負陪同庚○○至大陸汕頭市洽談毒品買賣事宜，子○○因係戊○○鄰居及朋友關係亦受邀參與其事，則由庚○○出面提
        供其可分得之部分予上開參與其事之人，以較低之價格
        認購，此亦與事理無何扞格之處。
    (六)共犯寅○○之000000000號行動電話，於81年8月10日下
        午至晚上，分別有三通對外聯絡電話，其中同日18時25
        分16秒，係撥至000000000 號電話，該電話之租用權人
        為被告戊○○之妻癸○○，另同日晚上19時29分44秒，
        係撥至0000000 號，該電話之租用權人係葉江榮月，又
        同日晚上21時22分02秒，係撥至0000000 號，該電話租
        用權人係陳惠貞，有偵查卷附該電話之通聯紀錄及中華
        電信股份有限公司客戶歷史資料子系統表在卷可參。按
        高雄區之電話0000000 租用權人葉江榮月係甲○○之胞
        姊，該電話之裝機地點係高雄市○○○路100號1樓，該
        址有燈聲興業有限公司之招牌，而甲○○之口卡之職業
        欄即記載燈聲興業有限公司業務經理，並為股東，有經
        濟部中央辦公室92年1月10日經 (92)中辦三字第092308
        61790號函及所附燈聲興業有限公司變更登記事項卡、
        興業股東名簿影本可查（前案更十審卷第127至131頁參
        照）。依另案被告壬○○、戊○○二人所供，81年7 月
        寅○○南下高雄市○○路與九福路交叉處之琉璃仙境茶
        藝館，洽談自中國大陸運輸毒品來台事宜，寅○○、戊○○到時，庚○○、丑○○、子○○，不詳姓名年籍綽
        號「小李」之香港籍成年男子及壬○○已在現場；同年
        8 月10日寅○○第二次到高雄市○○路桃源川菜館，除
        戊○○、壬○○外，亦僅有庚○○在場，甲○○在此之
        前並未見出現，直至同年8 月13日壬○○、庚○○要搭
        機過境香港時，壬○○始在機場由庚○○介紹認識甲○○。然依前開監聽紀錄，寅○○在運輸毒品前之81年 8
        月10日早與甲○○有聯絡之管道，並非不相識，其後甲○○亦於81年8 月13日搭機赴大陸汕頭市，因其與寅○○原先在台灣即有聯絡，則其在大陸跳過戊○○直接找
        寅○○洽談載運毒品之事，除可讓較少之人知曉此事外
        ，亦可不必支付其他之對價，應屬可理解之事。參以該
        批90塊之毒品海洛因，與前開之88塊海洛因，係藏置於
        「新益豐12號」漁船之不同地方；以及甲○○自81年 1
        月間起，連續在高雄市新興區○○○路100號1樓，販賣
        海洛因毒品予鄭泰發、李清隆等人，於81年3月3日晚上
        8 時許，在上開住處為警查獲，當場扣得海洛因毒品粉
        末（塊狀）190.2 公克，甲○○因之經臺灣高等法院高
        雄分院判處有期徒刑14年確定，有該院81年度上訴字第
        2166號刑事判決一份附卷可憑。顯然甲○○於81年間，
        確與販賣海洛因毒品有關，其販賣之地點為高雄市新興
        區○○○路100號1樓；另其與寅○○於81年8 月10日通
        話之高雄區電話0000000 租用權人葉江榮月，係甲○○
        之胞姊，該電話之裝機地點亦係高雄市○○○路100號1
        樓，該址有燈聲興業有限公司之招牌，而甲○○口卡之
        職業欄即記載燈聲興業有限公司業務經理，並為股東，
        已如前所述。則甲○○為補充貨源，至大陸購得海洛因
        毒品後，直接接洽寅○○運送回台，自屬可能之事，被
        告壬○○所供之在大陸接洽情形應可採信。又甲○○既
        係直接找上寅○○，並在大陸囑人將毒品搬運上船，並
        未透過被告戊○○、壬○○，則該部分之運送海洛因毒
        品之事實，應係甲○○另行起意為之，戊○○、壬○○
        就該部分與甲○○、庚○○等人應無意思聯絡，或行為
        分擔之共犯關係。
    (七)綜上所陳，被告壬○○、戊○○否認與另案被告壬○○
        、戊○○、寅○○、丙○○等人販賣及走私毒品，不足
        採信。另前開監聽電話錄音，雖有出現「小蔡」之人，
        另案被告戊○○供稱「小蔡」係住於其與被告子○○間
        之友人，有時會轉交東西，而就該談話內容，尚難看出
        「小蔡」亦有參與本件之走私及運送犯行，難認「小蔡
        」亦有共犯關係，附此敘明。至於81年8 月22日寅○○
        被調查局人員查獲後，依上開戊○○與壬○○間之監聽
        電話錄音，有談及寅○○之妹妹打電話告知寅○○被捕
        之事，惟因寅○○係戊○○介紹給庚○○等人運送毒品
        海洛因之人，戊○○、壬○○本身亦可購得部分之海洛
        因塊，而寅○○之妹妹未必認識庚○○等人，則其打電
        話告知戊○○，亦難因此即認被告戊○○、壬○○即係
        幕後之貨主，亦併此敘明。
    (八)綜上所述，本案事證明確，被告子○○、丑○○之犯行
        堪可認定，應依法論科。
五、論罪科刑：
    (一)按海洛因係毒品危害防制條例第2 條（修正前肅清煙毒
        條例第2 條）所稱之毒品（當時並未區分毒品級數），
        復為懲治走私條例公告管制物品項目及其數額中甲項所
        示不限數額之管制進出口物品；又自大陸地區私運物品
        進入臺灣地區，依懲治走私條例第12條規定以私運物品
        進口論。另修正前肅清煙毒條例第5 條第1 項所定之販
        賣毒品罪，並不以販入之後復行賣出為構成要件，如以
        營利為目的將毒品購入或將毒品賣出，有一於此，其犯
        罪行為即已完成（最高法院25年非字第123 號判例意旨
        參照）。另案被告戊○○、壬○○供述販賣毒品海洛因
        有一倍之利潤（事實上，查獲之海洛因178 塊，淨重59
        .05 公斤，則一塊海洛因重約33 1.7416 公克，以一塊
        300,000 元購入，其獲利應有五倍以上），足見該集團
        係以營利為目的，其等行為已該當於販賣毒品既遂罪（
        至於被告等共謀自中國大陸私運毒品海洛因入台販售牟
        利，未經許可，船舶航行至大陸地區，雖違反臺灣地區
        與大陸地區人民關係條例第28條第1 項之規定，由中國
        大陸汕頭港附近之海域，將海洛因毒品以漁船私運進入
        屬臺灣地區之基隆八斗子漁港，惟臺灣地區與大陸地區
        人民關係條例於81年7 月31日經總統明令制定公佈，其
        第96條規定：本條例施行細則及施行日期，由行政院定
        之。而行政院係於81年9 月16日以臺法字第3166號令
        發布定自81年9 月18日起施行，本件犯行之行為終止日
        為81年8 月22日，斯時上開條例尚未施行，被告等所為
        ，應無該條例之罰責適用）；又本件「新益豐十二號」
        漁船之目的並非到澎湖地區海域捕魚，於向基隆市警察
        局為出港申請時，寅○○謊稱目的港（漁場）澎湖、捕
        魚漁業種類小卷，使基隆市警察局承辦人員陷於錯誤而
        將此不實之事項登載於職務上所掌之「漁船出港申請報
        告單」之公文書上，足生損害於基隆市警察局對於漁船
        出港目的地管理、掌握之正確性。
    (二)是核被告子○○、丑○○所為，均係犯修正前（81年 7
        月27日總統公布、同年月29日生效）肅清煙毒條例第 5
        條第1 項之販賣毒品及運輸毒品罪、修正前懲治走私條
        例第2 條第1 項之私運管制物品進口罪、刑法第214 條
        使公務員登載不實罪。查肅清煙毒條例於87年5 月20日
        公布修正名稱為毒品危害防制條例，自87年5 月22日起
        生效，92年7 月9 日修正公佈，並自公布後6 個月施行
        （即自93年1 月9 日施行），懲治走私條例第2 條第1
        項於91年6 月26日修正公布，同年月28日生效（按87年
        5 月20日公佈修正者，係將肅清煙毒條例名稱修正為毒
        品危害防制條例，其立法目的，在以毒品危害防制條例
        取代肅清煙毒條例，是肅清煙毒條例雖曰修正名稱，然
        因修正名稱前後，被告行為在行為時至裁判時，均有刑
        罰規定，該條例之名稱修正，自屬刑法第2 條第1 項之
        行為後法律有變更，而非法律之廢止）。被告子○○、
        丑○○行為後法律變更，經比較新舊法結果，以舊法最
        有利於被告【販賣毒品罪部分，87年5 月20日、92年7
        月9 日修正公佈（93年1 月9 日施行）之毒品危害防治
        條例第4 條第1 項，其販賣海洛因毒品者處死刑或無期
        徒刑，惟處無期徒刑者得併科新臺幣10,000,000元以下
        罰金，修正前之舊法肅清煙毒條例第5 條第1 項，販賣
        毒品者雖亦處死刑或無期徒刑，然並無併科罰金刑之規
        定；走私罪部分，懲治走私條例第2 條第1 項雖均處7
        年以下有期徒刑，惟修正後得併科新臺幣3,000,000 元
        以下之罰金，較之舊法得併科新臺幣200,000 元罰金為
        高】，均應依刑法第2 條第1 項但書規定，適用修正前
        之上開條例處斷。
    (三)被告子○○、丑○○所犯修正前肅清煙毒條例第5條第1
        項之運輸毒品罪、修正前懲治走私條例第2條第1項私運
        管制物品進口罪，係以一行為觸犯數罪名，為想像競合
        犯，應依法從較重之運輸毒品罪處斷。其二人所犯販賣
        毒品、運輸毒品罪及使公務員登載不實罪間有方法與結
        果之牽連犯關係，應依刑法第55條之規定，從情節較重
        之販賣毒品罪處斷。被告子○○、丑○○就販賣毒品海
        洛因部分，與庚○○、寅○○、壬○○、戊○○、不詳
        姓名之香港成年男子「小李」間；就船舶航行至大陸地
        區私運（運輸）毒品海洛因來台及使公務員登載不實罪
        部分，被告子○○、丑○○與被告庚○○、另案被告壬○○、戊○○、寅○○、江國才，以及不詳姓名之香港
        成年男子「小李」間，互有犯意之聯絡及行為之分擔，
        均應論以共同正犯。被告子○○、丑○○雖不具有船舶
        船長之身分，但與具有船長身分之寅○○共同為之，依
        刑法第31條第1 項之規定，仍為共同正犯。又查被告子
        ○○前曾受如事實欄所載有期徒刑之執行，此有臺灣高
        等法院被告前案紀錄表附卷可考，其於有期徒刑執行完
        畢後5 年以內，再犯本件最重本刑為有期徒刑以上之刑
        之罪，為累犯，應加重其刑（死刑、無期徒刑部分，依
        法不得加重）。
    (四)又案件曾經判決確定者，應為免訴之判決，刑事訴訟法
        第302條第1款定有明文，此項原則關於實質上一罪或裁
        判上一罪，均有其適用。連續犯係裁判上之一罪，其一
        部分犯罪事實曾經判決確定者，其效力當然及於全部，
        故檢察官復將其他部分重行起訴，本應諭知免訴之判決
        。經查，被告子○○前於84年3、4月間，因運輸、販賣
        毒品之煙毒案件（自泰國走私運輸海洛因回臺販賣），
        經臺灣高等法院以86年度重上更(四)字第265 號判決判處
        無期徒刑、褫奪公權終身，嗣經最高法院以88年度臺上
        字第2078號判決駁回上訴而告確定；另被告丑○○前於
        83年7 月間，因運輸、販賣海洛因之煙毒案件（自大陸
        地區走私運輸海洛因回臺販賣），經臺灣高等法院高雄
        分院以86年度重上更(四)字第5 號判決判處無期徒刑、褫
        奪公權終身，經最高法院以86年度臺覆字第63號核准原
        判決而告確定，固有本院卷附上開判決影本、臺灣高等
        法院被告前案紀錄表可憑，惟被告子○○、丑○○犯下
        本案時間係81年7、8月間，與其等日後再犯之前揭運輸
        、販賣毒品案件之犯罪時間相距已逾2 年之久，相關共
        犯亦有所不同，顯非本於同一犯罪計畫之概括犯意而為
        之，並無同一案件業經判決確定之問題，併此敘明。
    (五)本院審酌：被告子○○、丑○○行為時肅清煙毒條例第
        5條第1項之販賣或運輸毒品罪，其法定本刑為死刑或無
        期徒刑，而其等共同私運來臺之海洛因毒品共有88塊，
        該等毒品如流入國內，將戕害國人身心健康，貽毒社會
        及國家安全至深且遠，所生危害不可謂小。惟被告子○○並非本件之主謀，其受被告庚○○、丑○○之利誘，
        始共同參與本件犯行，並因此可以較低之價格，自被告
        庚○○可分得之部分，受讓6 塊海洛因，併被告子○○
        、丑○○之犯後態度，暨檢察官具體求處之刑度等一切
        情狀，分別量處如主文所示之刑，並依刑法第37條第1
        項之規定宣告褫奪公權終身。
    (六)因犯罪依法必須沒收之物，雖已於共犯判決內諭知沒收
        ，不論該判決是否確定抑已執行完畢，對於其他共犯之
        判決，仍應再予宣告沒收，此為我國終審機關所採認之
        一致見解。另案被告寅○○所有之「新益豐十二號」漁
        船（船籍證字號為AS字第04366號）1艘，係供運輸毒品
        犯罪之用，「中國沿海航路圖集」1 冊，係共犯丙○○
        所有，供本次運輸毒品犯罪標示接運地點用，亦屬供運
        輸毒品犯罪之用，應依修正前肅清煙毒條例第13條第1
        項規定沒收；扣案之毒品海洛因88塊，應依修正前肅清
        煙毒條例第12條前段規定諭知沒收並銷燬之（被告運輸
        毒品海洛因，依修正前肅清煙毒條例第12條前段規定：
        「查獲之煙毒沒收銷燬之」是為原則，後段規定：「但
        煙毒合於製藥之用，法令有特別規定者，依其規定」乃
        屬例外，對於應行沒收之煙毒認毋庸復為銷燬之諭知，
        乃因修正前肅清煙毒條例施行細則第21條有煙毒經化驗
        合於製藥之用者，於累計至一定數量後，應彙繳行政院
        衛生署統籌製藥之特別規定，然該條文業經內政部於82
        年7月28日以台82內警字第8285629號函令修正發布，將
        合於製藥用之煙毒彙繳製藥之規定刪除，明定「扣押之
        煙毒，於裁判確定後，由檢察機關擇期會同有關機關公
        開銷燬之」，並自82年7 月30日起生效，該施行細則第
        21條既經修正如上，則煙毒案件所查獲之煙毒，自無從
        引據肅清煙毒條例第12條後段之例外規定，僅為沒收之
        諭知，應適用該條前段之原則規定，併諭知沒收銷燬之
        ，就此最高法院82年10月19日82年度第11次刑事庭會議
        決議可資參照）；又扣案旅行袋1 只，係被告庚○○等
        運輸毒品犯罪行為所用物品，應依修正前肅清煙毒條例
        第13條第1 項宣告沒收。而上開物品雖均已於另案被告
        壬○○、戊○○之前案確定判決中宣告沒收、銷燬，然
        依共犯責任共同原則，仍依於本案中併予宣告沒收、銷
        燬。至查獲之手槍2把（含彈匣2個）、子彈78發（原為
        82發，經送鑑定試射4 發）係被告庚○○等所有，交由
        另案被告寅○○運送，與被告子○○、丑○○無關，故
        不併為沒收之諭知。又查扣之海洛因雖有178塊，以2只
        旅行袋分裝，惟其中1 只旅行袋裝置之90塊海洛因，係
        屬甲○○另行洽妥寅○○私運回台，被告子○○、丑○○就該部分並不構成犯罪，而修正前肅清煙毒條例第12
        條並未如修正後之毒品危害防制條例第18條規定，查獲
        之毒品，不問屬於犯人與否均沒收銷燬之，則該部分依
        刑法主從刑不分之原則，在本件中應不為沒收銷燬之諭
        知（至被告庚○○到案後若同為有罪認定，應宣告沒收
        銷燬，則屬另事），附此指明。
據上論斷，應依刑事訴訟法第299 條第1 項前段，修正前行為時
肅清煙毒條例第5 條第1 項、第12條前段、第13條第1 項，修正
前行為時懲治走私條例第2 條第1 項、第11條、第12條，刑法第
11條前段、第2 條第1 項但書、第28條、第214 條、第31條第1
項、第55條、第47條、第37條第1 項，判決如主文。
本案經檢察官王亞樵到庭執行職務。
中　　華　　民　　國　　94　　年　　5 　　月　　27　　日
                  刑事第四庭審判長法  官　陳志祥
                                  法  官  陳玉雲
                                  法  官  楊皓清
以上正本證明與原本無異。
對於本件判決如有不服，應於收受送達後10日內，向本院提出上
訴書狀，上訴於臺灣高等法院，並按他造當事人之人數附具繕本
。
中　　華　　民　　國　　94　　年　　5 　　月　　27　　日
                                  書記官　王月娥
附錄論罪科刑法條：
修正前行為時肅清煙毒條例第5條第1項：
販賣﹑運輸﹑製造毒品﹑鴉片或麻煙者，處死刑或無期徒刑。
修正前行為時懲治走私條例第2條第1項：
私運管制物品進口、出口逾公告數額者，處 7 年以下有期徒刑，
得併科新臺幣200,000元以下罰金。
刑法第214條：
明知為不實之事項，而使公務員登載於職務上所掌之公文書，足
以生損害於公眾或他人者，處3 年以下有期徒刑、拘役或500 元
以下罰金。
